# 融资租赁资产折旧问题

提问人：胖胖盼盼胡 时间：2019-06-20 08:25:27
求教：20×1 年 12 月 28 日，A 公司与 B 公司签订了一份租赁合同。合同主要条款如下：
（ 1 ）租赁标的物：程控生产线（折旧：制造费用）。
（ 2 ）租赁期开始日；租赁物运抵 A 公司生产车间之日（即 20×2 年 1 月1 日）（下月开始计提折旧，计提 35 个月的折旧）。
（ 3 ）租赁期：从租赁期开始日算起 36 个月（即20×2年 1 月 1 日～20×4年 12 月 31 日）。
问题：是按 36 个月来计提折旧，还是 35 个月？谢谢

回答人：chenyiwei
融资租赁固定资产的折旧计提与一般固定资产的原则一致，即达到预定可使用状态次月开始计提折旧，减少（处置或归还）当月折旧照提。如果本案例中确定在 20X4年 12 月 31 日终止使用，则折旧计提的时间是 35 个月。